高雄高等行政法院裁定
　　　　　　　　　　　　　　　　　　　94年度訴字第 377號
原　　　告　甲○○
被　　　告　國立澎湖技術學院
代　表　人　乙○○　校長
上列當事人間因有關教育事務事件，原告不服教育部中華民國九
十四年五月十二日台申字第○九四○○六三一二二號再申訴評議
決定，提起行政訴訟。本院裁定如下：
    主  文
原告之訴駁回。
訴訟費用由原告負擔。
  理  由
一、按原告之訴，有訴訟事件不屬行政法院之權限者，行政法院
    應以裁定駁回之，為行政訴訟法第一百零七條第一項第一款
    所明定。其次，「教師不願申訴或不服申訴、再申訴決定者
    ，得按其性質依法提起訴訟或依訴願法或行政訴訟法或其他
    保障法律等有關規定，請求救濟。」教師法第三十三條亦定
    有明文。是依該條規定，教師不服再申訴決定者，應按事件
    之性質，決定其是否可以提起行政訴訟，而非謂凡不服再申
    訴決定，均得逕向行政法院提起行政訴訟，尋求救濟。又公
    立學校教師雖非公務人員服務法所稱之公務人員，惟教師之
    保障範圍，與公務人員應無軒輊。茲查，關於公務人員職務
    之保障，參諸司法院釋字第一八七號、第二○一號、第二四
    三號、第二六六號、第二九八號、第三一二號、第三二三號
    、第三三八號、第四三○號、第四六二號及第四八三號解釋
    意旨，公務人員主張其權益受損害而得依行政訴訟程序提起
    救濟者為：(一)、改變其公務員身分關係，直接影響其服公職
    之權利者，如免職等；(二)、對於公法上財產之請求權受到影
    響者，如退休金、考績獎金、福利互助公之請領等；(三)、對
    於公務員有重大影響之懲戒處分，如降低官等、降級、減俸
    等，至其他因工作條件及管理必要所為之處分，倘非對於公
    務員身分上之權益有重大影響，則不許提起行政訴訟救濟。
    準此，公立學校教師於學校服務期間，倘對學校之管理措施
    或有關工作條件之處置認為不當者，除因免職或審定其資格
    等，致對其教師之身分上權益有重大影響者外，尚非在准許
    其提起行政訴訟尋求救濟之列。
二、本件原告起訴意旨略以：原告自任教於被告之應用外語學系
    以來，是系裡最資深，也是最守法之教師。然學系近二年來
    有關導師輪派之制度，有諸多不合理之處，其中包括前後任
    之系主任未利益迴避、未合法定人數開會、且不理會先前系
    主任所依據導師派任的原則與排序方法，另新進教師試用期
    間也可以當導師，而外籍老師亦可以擔任導師，及連在外國
    進修之老師亦可以排隊擔任導師．．等等。本次九十三學年
    度第一學期第一次系務會議，學系利用暑假期間老師不方便
    到校開會，進而偽造會議紀錄，任由既得利益者第二度剝奪
    原告擔任導師之機會，已損害原告之工作權益。詎被告及教
    育部申訴評議委員會非但未詳查事實真相，且以擔任導師之
    排序係屬學校各系自治事項，應予尊重為由，一再駁回原告
    之申訴，無異鼓勵濫權，其所為評議決定自有不當，應予撤
    銷云云。
三、查原告因不服被告之應用外語學系未指派其擔任該學系導師
    乙職，而向被告之教師申訴評議委員會提起申訴，嗣經該申
    訴評議委員會以其申訴無理由決議予以駁回。原告不服，向
    教育部申訴評議委員會提起再申訴，亦經該會評議予以駁回
    。原告猶不甘服，乃向本院提起本件訴訟，請求判決將再申
    訴及申訴評議決定均予撤銷，並准其自民國（下同）九十四
    年八月一日起，恢復原告之導師權等情，此有教育部中央教
    師申訴評議委員會再申訴評議書、被告教師申訴評議委員會
    申訴評議書各乙份附卷可稽，堪以認定。是本件原告所爭執
    者，乃被告是否應指派其擔任應用外語學系導師乙職之問題
    。基此，原告依其學經歷及其擔任導師之排序，是否應自九
    十四年八月一日起擔任應用外語學系之導師乙職，核與「工
    作條件」及「管理措施」有關，尚不觸及其教師身分之變更
    ，進而影響其在被告學校任教之重大權益。職是之故，被告
    應用外語學系九十三學年度第一學期第一次系務會議，其決
    議他人擔任該系之導師縱有不當，然是項決議之結果，並未
    影響其擔任教職之權利，或改變其教師之身分，揆諸首開說
    明，原告自不得執系務會議未指派其擔任學系之導師顯有不
    當為由，提起行政訴訟救濟（最高行政法院九十一年度裁字
    第六五六號裁定參照）。何況，基於大學自治之原則，有關
    導師之選任及其排序之先後，本屬學校各系系務會議自治之
    事項，學校方面應予尊重，而法院自亦不宜於事後再對系務
    會議之決議予以實質妥當性之審究，以免妨礙大學自治之原
    則。是本件原告起訴即為不合法，應予駁回。又本件訴訟既
    屬不合法，則原告之實體上之主張及陳述，自無庸審酌，併
    此明。
四、依行政訴訟法第一百零七條第一項第一款、第一百零四條、
    民事訴訟法第九十五條、第七十八條，裁定如主文。
中    華    民    國    94    年    8    月    31     日
                  第三庭審判長法  官  邱政強
                              法  官  詹日賢
                              法  官  李協明
以上正本係照原本作成。
如不服本裁定，應於裁定送達後10日內以書狀敘明理由，經本院
向最高行政法院提出抗告（須按對造人數附具繕本）；並應預繳
送達用掛號郵票6份（每份34元）。
中　　華　　民　　國　　94　　年　 　8　　月　 31  　 日
　　　　　　　　　　　　　　　書記官  藍慶道
